臺灣嘉義地方法院刑事判決　　　　　　　 94年度易字第220號
公　訴　人　臺灣嘉義地方法院檢察署檢察官
被　　　告　甲○○　男　32歲.
上列被告因竊案件，經檢察官聲請簡易判決處刑（94年度偵字第
2956號）暨移送併案審理 (94年度偵字第3214號)，本院認為有
刑事訴訟法第451條之1第4項但書之情形而改依通常程序審理，
經被告於本院準備程序進行中就被訴事實為有罪之陳述，由合議
庭裁定改行簡式審判程序，茲判決如下：
    主  文
甲○○連續攜帶兇器、毀越安全設備竊盜，累犯，處有期徒刑捌
月。
    事  實
一、甲○○前因竊盜案件，經本院於民國91年6月20日以90年度
    易字第975號判決判處有期徒刑4月確定，於91年11月30日執
    行完畢，竟仍不知悔改，意圖為自己不法之所有，基於竊盜
    之概括犯意，分別於下列時間、地點，竊取他人財物：
(一)94 年4月19日下午1時30分許，在嘉義縣水上鄉柳新村舊垃
    垃場倉庫外，見乙○○所有之報廢無牌照（引擎號碼：K000
    00000）自用小貨車停放在僅以鐵鍊上鎖之倉庫內，無人看
    管，竟向以清除廢棄汽機車為業務內容之「衝猛企業社」員
    工翁志仁謊稱其有乙部報廢之自用小貨車欲出售，並帶同不
    知情之翁志仁至倉庫現場查看該自用小貨車，翁志仁查看後
    即以電話通知其老板吳聰猛到場，待不知情之吳聰猛抵達現
    場，並打電話回公司，利用與監理單位連線之電腦查詢該報
    廢無牌照自用小貨車之引擎號碼，確認該車為報廢車輛，無
    失竊紀錄後，吳聰猛隨即決定收購，惟因上開倉庫大門遭鐵
    鍊鎖住，甲○○復謊稱忘記帶鑰匙，要向吳聰猛借用鋼剪，
    吳聰猛遂請其不知情之員工張原翔回公司攜帶足供兇器使用
    之鋼剪1支至現場，交由甲○○將鐵鍊剪斷後，利用車牌號
    碼K2-340號之大貨車將上開自用小貨車吊回位於嘉義縣水上
    鄉寬士村崎子頭580-3號之「衝猛企業社」停放，嗣吳聰猛
    向甲○○索取該報廢自用小貨車證件資料時，甲○○復謊稱
    該證件資料已遺失，吳聰猛乃向甲○○說明每部報廢車輛收
    購之金額為新台幣（下同）4,500元，但需證件資料齊全，
    如無證件僅能先給付1500元，俟補齊證件資料後再給付餘款
    3,000元，而甲○○於取得上開1,500元後即離去。嗣於94年
    4月21日下午3時25分許，經轄區員警在「衝猛企業社」發現
    上開車輛後，查知上開車輛並非甲○○所有，經通知所有權
    人乙○○到場指認該報廢無牌照之自用小貨車後，循線查悉
    上情。
(二)甲○○復先後於94年5月11日下午3時許及同年月16日上午9
    時許，侵入嘉義縣水上鄉○○○段309地號工寮非屬建築物
    內，分別竊取丁○○及丙○○所有置放於該處之農藥噴霧器
    各1只，得手後，分別於同年月15日下午2時許及16日上午9
    時許，以每只115元之價格販售予設於嘉義縣水上鄉○○村
    ○○路133號之「第一資源回收廠」，所得財物均供己花用
    完畢，嗣經丁○○及丙○○發覺失竊後，在上開回收廠內尋
    獲失竊之農藥噴霧器，並報警處理，始循線查知上情。
二、案經嘉義縣警察局水上分局報告臺灣嘉義地方法院檢察署檢
    察官偵查聲請簡易判決處刑及移送併案審理。
    理  由
一、上開犯罪事實，業據被告甲○○於警詢、檢察官偵查及本院
    審理中均坦白承認，核與被害人乙○○、丁○○及丙○○於
    警詢時指訴之情節相符，並經證人吳聰猛、翁志仁、張原翔
    及徐淑真證述屬實，此外，尚有照片17幀、錄影帶翻拍照片
    2 幀、贓物認領保管單2紙等在卷可稽，被告之自白與事實
    相符。本件事證明確，被告犯行堪以認定，應予依法論科。
二、查被告用以剪斷倉庫鐵鍊以遂行竊盜之鐵剪，質地堅硬，且
    既能剪斷硬度甚高之鐵鍊，客觀上當足對人之生命、身體、
    安全構成威脅，而具有危險性；又攜帶兇器者，只須於行竊
    時，客觀上行為人執持兇器以遂行竊盜，不論該兇器係行為
    人於未行竊前即隨身攜帶持有，或在竊盜現場臨時拾取持用
    均該當，亦不問該兇器屬何人所有，被告持以行竊之上開鐵
    剪雖非其攜帶至現場，惟係其利用不知情之吳衝猛請不知情
    之員工張原翔攜至現場交其使用，是核被告所為，就事實欄
    一(一)部分係犯刑法第321條第1項第2、3款之加重竊盜罪，
    就事實欄一 (二)部分，係犯刑法第320條第1項之竊盜罪。
    被告利用不知情之「衝猛企業社」老板吳衝猛及員工翁志仁
    、張原翔竊取上開自用小貨車之行為，係間接正犯。被告3
    次竊盜犯行，時間緊接，觸犯基本構成要件相同之罪名，顯
    係基於概括犯意為之，應依刑法第56條連續犯規定論以刑法
    第321條第1項第2、3款之加重竊盜罪一罪，並依法加重其刑
    。又被告曾因竊盜案件，經本院於91年6月20日以90年度易
    字第975號判決判處有期徒刑4月確定，於91年11月30日執行
    完畢之事實，有臺灣高等法院被告全國前案紀錄表在卷可按
    ，其受有期徒刑之執行完畢後，5年以內再犯本件有期徒刑
    以上之罪，應依刑法第47條之規定，加重其刑，並依刑法第
    70 條之規定遞加其刑。另嘉灣嘉義地方法院檢察署檢察官
    移請併予審理被告於事實欄一 (二)部分之竊盜犯行，因與
    業經起訴認定有罪之部分，具有連續犯之裁判上一罪關係，
    本院自得併予審究。審酌被告前有多次竊盜前案紀錄，有上
    開前案紀錄表在卷可憑，素行不良，其於行為時正值壯年，
    竟不思以己力賺取生活所需，屢以竊取他人財物作為經濟來
    源，漠視他人之財產權，其犯罪之動機、目的、手段、造成
    之損害、犯罪後坦承犯行等一切情狀，量處如主文所示之刑
    。
據上論斷，應依刑事訴訟法第273條之1第1項、第299條第1項前
段，刑法第56條、第321條第1項第2、3款、第47條，判決如主文
。
本案經檢察官周靜妮到庭執行職務。
中　　華　　民　　國　　94　　年　　6 　　月　　30　　日
                  刑事第六庭  法　官　蘇姵文
以上正本證明與原本無異。
如不服本判決，應於判決送達後10日內，向本院提出上訴狀。
中　　華　　民　　國　　94　　年　　6 　　月　　30　　日
                        　　  書記官　林金福
附錄論罪法條：
中華民國刑法第321條
犯竊盜罪而有左列情形之一者，處六月以上、五年以下有期徒刑：
一  於夜間侵入住宅或有人居住之建築物、船艦或隱匿其內而犯
    之者。
二  毀越門扇、牆垣或其他安全設備而犯之者。
三  攜帶兇器而犯之者。
四  結夥三人以上而犯之者。
五  乘火災、水災或其他災害之際而犯之者。
六  在車站或埠頭而犯之者。
前項之未遂犯罰之。
